# 健身房优惠券的核算

提问人：gjyxn123 时间：2020-09-09 09:59:00
陈版主，您好
续前天问您的问题：
目前在做一个IPO项目，主营业务为健身房授课收入，学员通过公司的微信小程序进行线上约课，线下门店上课消费，按次结算，公司于授课完成后，假设每节课 60 元，公司基于实际收到的金额确认收入。但授课过程中，会存在部分学员对某节不满意进行投诉，公司会对这些不满意的学员或者该节课的学员全部补偿一个张优惠券，优惠券金额59.9元，下次约课的时候可以使用，该券是通用券，可以用于同类或者更高级登记的课程的抵减。该类型的收入是如何确认： 您的前天的回复是：“如果“对不满意的学员予以优惠券补偿”是公司公开宣布的一项客服政策，则这种情况应适用可变对价的相关规定，在授课完成时，根据历史经验对可确认收入的金额作出最佳估计，即【预计不会投诉的学员数量60+预计将提出投诉的学员数量0.01】，对【预计将提出投诉的学员数量*59.99】确认为合同负债（不考虑相关税费，下同）。予以优惠券补偿时，因已确认合同负债，故无需特殊账务处理。实际予以补偿的学员数量和金额与原暂估有差异的，按会计估计变更处理。”
但公司的不满意退券或者退款非公开宣布的政策，只是在用户不满意的情况下，客服部优先退券，用户不同意再进行退款。赔偿券只是作为公司客服部处理用户一种方式，公司每次课程完成后，尚无法准确估计因客户不满意投诉退券的数量。所以上述不满意退券是否可以作为销售费用-售后服务费处理？

回答人：chenyiwei
原则上都是对收入的调整，而不是作为售后服务费计入销售费用。不论是给优惠券还是退现金，都意味着经济利益的流出，会计上都按照可变对价处理。